臺灣板橋地方法院刑事判決　　　　　　　96年度訴字第1168號
公　訴　人　台灣板橋地方法院檢察署檢察官
被　　　告　甲○○
　　　　　　　　　　（現另案羈押在台灣台北看守所）
　　　　　　　　　　國民
上列被告因違反毒品危害防制條例案件，經檢察官提起公訴（九
十六年度毒偵字第五四五四號），被告於準備程序時就被訴事實
為有罪之陳述，本院合議庭裁定由受命法官改依簡式審判程序獨
任審理，判決如下：
    主      文
甲○○施用第一級毒品，累犯，處有期徒刑玖月。扣案海洛因壹
包（空包裝重零點貳參公克、驗餘淨重零點零玖公克）沒收銷燬
之。
    事      實
一、甲○○前曾於民國八十七年間，因施用毒品案件，經裁定送
    觀察、勒戒、強制戒治後，於民國八十九年四月二十九日執
    行完畢釋放。再於九十二年間，因違反毒品危害防制條例、
    竊盜、偽造文書等案件，經本院及台灣桃園地方法院分別判
    處有期徒刑十月、八月、六月確定，經合併執行，於九十五
    年八月十六日縮刑期滿執行完畢。詎仍不知警惕，竟基於施
    用第一級毒品海洛因之犯意，於九十六年二月四日晚間六時
    許，在台北縣板橋市○○路住處，將少許海洛因粉末置入注
    射針筒內經加水稀釋後，注射施用海洛因一次，嗣於九十六
    年二月五日上午十時許，在台北縣板橋市○○路○段三一巷
    二五號前為警查獲，扣得其持有準備供施用之海洛因一包（
    空包裝重０點二三公克、驗餘淨重０點０九公克），經採集
    其尿液檢體送驗，結果呈海洛因代謝物嗎啡類陽性反應。
二、案經台北縣政府警察局移送台灣板橋地方法院檢察署檢察官
    偵查起訴。
    理      由
壹、本案被告甲○○所犯係死刑、無期徒刑、最輕本刑為三年以
    上有期徒刑以外之罪，且非高等法院管轄之第一審案件，其
    於準備程序中就被訴事實為有罪之陳述，經本院告知簡式審
    判程序之旨，並聽取公訴人、被告之意見後，經合議庭裁定
    由受命法官獨任進行簡式審判程序，合先敘明。
貳、本院查：
  一、上揭事實，業據被告於本院審理時坦承不諱，並有海洛因
      一包扣案可證，且被告於九十六年二月五日為警查獲後，
      經採集其尿液檢體送驗，結果確呈海洛因代謝物嗎啡類陽
      性反應，有台灣檢驗科技股份有限公司濫用藥物尿液檢驗
      報告書、法務部調查局鑑定書等件附卷可憑，足證被告自
      白核與事實相符，堪以採信。
  二、被告雖另辯稱：我是從九十五年間開始施用，前案判八個
      月，我主張連續吸食云云。經查：
  （一）按刑法關於連續犯之規定，已於九十四年二月二日經修
        正公布時，予以刪除，並於九十五年七月一日起施行，
        考其立法理由，係以實務上對連續犯之認定，過於寬鬆
        ，常可連綿數年之久，不無鼓勵犯罪之嫌，使國家刑罰
        權之行使，發生不合理之現象。則被告前案之施用海洛
        因行為，既係於刑法連續犯規定經刪除後所為，與本件
        施用犯行，已無連續犯之適用。
  （二）又施用毒品行為，大多具有成癮性，故毒品危害防制條
        例之施用第一級或第二級毒品罪，依該條例之立法意旨
        ，原即預定其有反覆施用第一級或第二級毒品之性質，
        固得認屬學理上所稱「集合犯」而為包括之一罪。然對
        依集合犯而論以包括一罪之判斷，仍不能無限擴張，其
        一罪範圍之認定，必須與上揭連續犯刪除之立法旨趣相
        契合，苟行為人主觀上，非出於一個決意，客觀上各行
        為間，又無密切接近關係，依一般社會通念，認不應評
        價為一罪方合於刑罰公平原則時，自不能悉數率皆論以
        一罪（最高法院九十六年度台上字第二０八三號判決意
        旨參照）。
  （三）本案被告施用海洛因之時間、地點、方法（九十六年二
        月四日在板橋市○○路住處，以注射方式施用），與被
        告另案判決部分（九十五年七月十一日在台北縣板橋市
        某卡拉ＯＫ店，以捲入香菸方式施用，見卷附本院九十
        五年度訴字第三二一二號判決），二者犯罪時間相距逾
        六個月，此先後施用犯行，主觀上難認係出於毒品成癮
        性之一次決意，客觀上亦難認其係在「密切接近」之一
        定時、地為之，故於刑法評價上，依社會健全觀念，要
        難認彼此具有「集合犯」之一罪性質。被告前開所辯主
        張連續施用云云，即屬無據。
  三、查被告前曾於八十七年間，因施用毒品案件，經裁定送觀
      察、勒戒、強制戒治在案，再於九十二年間因違反毒品危
      害防制條例案件遭法院判刑確定，其於五年內再犯本案施
      用毒品，事證明確，其犯行洵堪認定。
參、核被告所為，係犯毒品危害防制條例第十條第一項之施用第
    一級毒品罪。至被告持有毒品之低度行為，為其進而施用之
    高度行為所吸收，不另論罪。查被告有如前所述之前案紀錄
    ，於九十五年八月十六日縮刑期滿執行完畢，有台灣高等法
    院被告前案紀錄表在卷可稽，其於受徒刑之執行完畢後，五
    年以內故意再犯本案有期徒刑以上之罪，為累犯，應依法加
    重其刑。
肆、爰審酌被告素行不佳，經執行觀察、勒戒、強制戒治後仍未
    戒除吸毒惡習、施用毒品之次數，施用毒品危害其個人身心
    健康及犯罪後坦承犯行，態度尚屬良好等一切情狀，量處如
    主文所示之刑，以示懲儆。
伍、扣案海洛因一包（空包裝重０點二三公克、驗餘淨重０點０
    九公克），為被告持有供施用之第一級毒品，而本件海洛因
    為細微粉末，部分沾附於包裝袋上（見扣案照片），若欲完
    全析離，雖非不可能，但此舉對毒品危害防制政策之施行，
    並無特殊助益，且徒費執行之成本，故併依毒品危害防制條
    例第十八條第一項前段規定宣告沒收銷燬之，以符執行之實
    際。
據上論斷，應依刑事訴訟法第二百七十三條之一第一項、第二百
九十九條第一項前段，毒品危害防制條例第十條第一項、第十八
條第一項前段，刑法第十一條前段、刑法第四十七條第一項，判
決如主文。
本案經檢察官彭聖斐到庭執行職務。
中    華    民    國    96    年    5     月    25    日
                  刑事第六庭  法　官  林鈺琅
以上正本證明與原本無異。
如不服本判決應於送達後10日內向本院提出上訴狀。
                              書記官  林蔚然
中    華    民    國    96    年    5     月    25    日
附錄本案論罪科刑法條全文：
毒品危害防制條例第10條：
  施用第一級毒品者，處六月以上五年以下有期徒刑。
  施用第二級毒品者，處三年以下有期徒刑。
